臺灣高雄地方法院刑事裁定　　　　　　 96年度交聲字第198號
原處分機關　交通部公路總局高雄區監理所
異　議　人
即受處分人　甲○○
上列受處分人因違反道路交通管理處罰條例案件，對於交通部公
路總局高雄區監理所96年3 月13日所為之處分（原處分：高監自
裁字第裁80－BO0000000號），聲明異議，本院裁定如下：
    主  文
異議駁回。
    理  由
一、按汽車駕駛人，不按遵行方式行駛，處新台幣（下同）600
    元以上1800元以下罰鍰，並記違規點數1 點，道路交通管理
    處罰條例第45條第1 款、第63條第1 項第1 款分別定有明文
    。
二、原處分以：本件異議人即受處分人甲○○駕駛車號E5-0655
    號自用小客車，於民國96年2 月2 日13時50分許，在高雄市
    ○○○路39號前，經警攔停舉發「不按遵行之方向行駛」，
    依違反道路交通管理處罰條例第45條第1 款，處罰鍰900 元
    ，並依同條例第63條第1 項第1 款記違規點數1 點等語。
三、異議意旨略以：伊當日係駕駛車號E5-0655 號自用小客車，
    沿高雄市○○○路41巷由西往東行駛至該巷與民主橫路路口
    後，左轉民主橫路欲往七賢路，然其行駛之路線上均未見禁
    止左轉標誌，而取締機關所覆稱民主橫路與六合二路路口、
    民主橫路與民主路路口、民主橫路與明星街街口分別有禁止
    左轉及禁止汽車進入標誌等情，均與其行駛之路線無涉，況
    民主橫路路面上之單行道箭頭也塗掉多日，伊實無從得知該
    路段之行車遵行方向，為此聲明異議等語。
四、經查：異議人駕駛車號E5-0655 號自用小客車，於96年2 月
    2 日13時50分許，在高雄市○○○路39號前，經警攔停舉發
    「不按遵行之方向行駛」，依違反道路交通管理處罰條例第
    45條第1 款，處罰鍰900 元，並依同條例第63條第1 項第1
    款記違規點數1 點等情，有高雄市政府警察局高市警交字第
    BO0000000 號舉發違反道路交通管理事件通知單及原處分機
    關96年3 月13日高監自裁字第裁80－BO0000000 號裁決書各
    1 份附卷為憑，且為異議人所是認，惟仍以前揭情詞置辯。
    然按標線用以管制交通，係表示警告、禁制、指示之標識，
    以線條、圖形、標字或其他導向裝置劃設於路面或其他設施
    上。又線條係以實線或虛線標繪於路面或緣石上，用以管制
    交通：黃虛線設於路段中，用以分隔對向車道；雙黃實線設
    於路段中，用以分隔對向車道，並雙向禁止超車、跨越或迴
    轉。另路面邊線，用以指示路肩或路面外側邊緣之界線。其
    線型為白實線，線寬為15至20公分，整段設置。但交岔路口
    及劃設有禁止停車線或禁止臨時停車線處得免設之，道路交
    通標誌標線號誌設置規則第146 條、第149 條第1 項第2 款
    、第8 款及第183 條第1 項分別定有明文。而本件高雄市○
    ○○路係單行道一情，業據證人即取締員警乙○○於本院調
    查時到庭結證明確，且民主橫路僅劃設有雙白線之路面邊線
    ，路面中央並無黃虛線或雙黃實線一情，亦經本院勘驗異議
    人所提出現場攝影光碟內容無訛（見本院96年11月21日勘驗
    筆錄），足認上開道路確係有行車方向限制之單行道，異議
    人辯稱民主橫路可以雙向行駛云云，顯非可採。再者，民主
    橫路與六合二路、民主路及明星街等交岔路口處，分別在民
    主橫路與六合二路路口處設有禁止三輪以上車輛進入標誌，
    及民主路、明星街上設有禁止左轉標誌等情，亦有高雄市政
    府警察局新興分局96年3 月2 日高市警新分六字第09600054
    27號函暨所附照片4 張在卷可稽，佐以異議人自承伊從小就
    住在七賢二路57號，家中車庫是面向民主橫路41巷，伊從車
    庫開車出來走民主橫路41巷左轉要到七賢路幫家人買午餐，
    剛左轉就被警察攔截下來等語（本院96年7 月17日訊問筆錄
    第1-2 頁）、證人乙○○證稱：民主橫路30年以來都是單行
    道等語（同上筆錄第2 頁），則以異議人居住取締地點附近
    多年，衡情異議人對於駕駛自用小客車沿民主橫路41巷行至
    民主橫路路口時，不能左轉行駛民主橫路一節應無不知之理
    。而異議人另辯稱民主橫路41巷與民主橫路路口並未設置禁
    止左轉標誌且民主橫路靠七賢路路口處地面所繪之行車方向
    箭頭業已塗銷一節，雖亦據證人乙○○證述屬實，然證人乙
    ○○另證稱：取締當時民主橫路之單行道箭頭會塗銷，是因
    為後來里民要求機車的部分應該開放雙向行駛，所以才會塗
    銷箭頭，民主橫路與六合二路、民主路的交岔路口處仍均設
    有「禁止三輪以上車輛進入」的標誌等語（本院96年7 月17
    日訊問筆錄第4 頁），並佐以本件異議人於遭取締當日所攝
    之現場狀況光碟內容所示，民主橫路靠七賢路一側之民主橫
    路兩旁停放之數台車輛，除有1 輛靠近七賢路口處之廂型車
    係車頭朝七賢路方向外，其餘車輛均車尾朝七賢路方向停放
    一情，同經本院勘驗該光碟內容無訛（見本院96年11月21日
    勘驗筆錄），是異議人沿民主橫路41巷行至民主橫路路口時
    ，亦得藉由民主橫路路旁多台車輛之停放方向判斷其行車遵
    行方向，異議人徒以民主橫路靠七賢路路口處地面所繪之行
    車方向箭頭業已塗銷，伊不確定此是否代表單行道取消云云
    為辯，自非可採。
五、綜上所述，原處分機關認異議人有上舉違規情事，援引上開
    規定，裁處罰鍰900 元，並計違規點數1 點，並無不當。本
    件異議為無理由，應予駁回。
六、據上論斷，應依道路交通案件處理辦法第19條，裁定如主文
    。
中　　華　　民　　國　　96　　年　　11　　月　　26　　日
                         交通法庭  法  官　蔣志宗
以上正本證明與原本無異。
如不服本裁定，應於送達後5日內向本院提出抗告狀。
中　　華　　民　　國　　96　　年　　11　　月　　26　　日
                                   書記官  李憶如
